【裁判字號】    98,司財管,1
【裁判日期】    980728
【裁判案由】    指定遺產管理人
【裁判全文】
臺灣花蓮地方法院民事裁定             98年度司財管字第1號
聲  請  人  中國信託商業銀行股份有限公司
法定代理人  庚○○
送達代收人  乙○○
上列聲請人聲請指定己○○之遺產管理人事件，本院裁定如下：
    主  文
選任丙○○（男，民國○○年○ 月○ 日生，住花蓮縣吉安鄉○○路
222巷1號，身份證統一編號：Ｚ000000000號）為被繼承人己○○
之遺產管理人。
准對被繼承人己○○之債權人、受遺贈人為公示催告。
己○○之債權人及受遺贈人，應自本公示催告最後登載新聞紙之
日起壹年內，報明債權及為願受遺贈與否之聲明，如不於上述期
間內為報明或聲明者，僅得就賸餘遺產行使其權利。
聲請程序費用由被繼承人己○○之遺產負擔。
    理  由
一、按先順序繼承人均拋棄其繼承權時，由次順序之繼承人繼承
    。其次順序繼承人有無不明或第四順序之繼承人均拋棄其繼
    承權者，準用關於無人承認繼承之規定；繼承開始時，繼承
    人之有無不明者，由親屬會議一個月內選定遺產管理人，並
    將繼承開始及選定遺產管理人之事由，向法院報明；無親屬
    會議或親屬會議未於前條所定期限內選定遺產管理人，利害
    關係人或檢察官，得聲請法院選任遺產管理人，並由法院依
    前項規定為公示催告，民法第1176條第 6項、第1177條、第
    1178條第2項分別定有明文。
二、本件聲請意旨略以：聲請人為被繼承人己○○之債權人，己
    ○○於民國96年2 月12日死亡，其全體繼承人均拋棄繼承且
    經鈞院准予備查在案，致聲請人無法行使債權，聲請人爰依
    民法第1178條規定聲請選任遺產管理人等語。
三、經查：聲請人主張之事實，業據其提出相對人之借據、他項
    權利證明書、除戶戶籍謄本，繼承系統表、本院96年12月19
    日花院明家申96繼83號函、繼承人戶籍謄本、存證信函等為
    證。被繼承人己○○於96年2 月12日死亡，其配偶林宛暄、
    子女羅翊庭、羅億全、父親丁○○、母親甲○○、哥哥羅
    誠、弟弟戊○○、丙○○、外祖母吳盧敏等均拋棄繼承，由
    本院准予備查在案無訛，堪信為真實。又前述繼承人並未於
    繼承開始時一個月內召開親屬會議選定遺產管理人之事實，
    業據聲請人提出存證信函9件，並經被繼承人之弟丙○○陳
    明在卷。雖被繼承人之弟丙○○敘明對己○○之財產及債務
    情形均不瞭解，然自願擔任被繼承人之遺產管理人，而聲請
    人亦同意由丙○○擔任本件遺產管理人，此經兩造敘明在卷
    。本院依丙○○所陳報之個人學經歷資料，審酌被繼承人己
    ○○之弟丙○○為二專學歷，為智慮周詳之成年人，其能力
    應足堪任遺產管理人之責。且其為被繼承人之弟，對於處理
    親兄遺產應可較其他人更盡注意義務，是以選任其為遺產管
    理人堪屬適當，爰選任丙○○為己○○之遺產管理人，並依
    法對己○○之債權人、受遺贈人為公示催告如主文所示。（
    本件己○○之繼承人均已拋棄繼承，故無催告其繼承人聲明
    繼承之必要，附此敘明）。
四、依非訟事件法第21條裁定如主文。
中    華    民    國    98    年    7     月    28    日
                  家事法庭  司法事務官  易新福
以上正本係照原本作成。
如對本裁定不服，應於裁定送達後10日內，以書狀向本院司法事
務官提出異議。
中    華    民    國    98    年    7     月    28    日
                                書記官  莊銘有


司法院資訊處製作；財團法人民間司法改革基金會備份。
